【裁判字號】    96,交聲,1039
【裁判日期】    970723
【裁判案由】    聲明異議
【裁判全文】
臺灣臺南地方法院交通事件裁定        96年度交聲字第1039號
移送機關    交通部公路總局嘉義區監理所臺南監理站
異議人即
受處分人    甲○○
上列受處分人因違反道路交通管理處罰條例案件，對於交通部公
路總局嘉義區監理所臺南監理站民國96年11月13日所為之裁決處
分（處分案號：嘉監南字第裁74-M00000000號），聲明異議，本
院裁定如下：
    主  文
異議駁回。
    理  由
一、原處分意旨略以：受處分人即異議人甲○○（下稱異議人）
    遭警舉發，於民國（下同）96年10月30日23時39分許，駕駛
    牌照號碼8732-ME號自用一般小客車（下稱系爭車輛），在
    台南縣永康市○○路○段與大灣東路交叉路口，經施以酒精
    測試，高達每公升0.71毫克（MG/L），超過標準值為每公升
    0.25毫克（MG/L），嗣經交通部公路總局嘉義區監理所臺南
    監理站（下稱移送機關）依道路交通管理處罰條例第35條第
    1項第1款及違反道路交通管理事件裁罰統一標準表之規定，
    裁處罰鍰新臺幣（下同）45,000元，吊扣駕駛執照12個月，
    並施以道安講習等處分。
二、聲明異議意旨略以：異議人於上揭時間，於台南縣永康市○
    ○路○段與大鵬東路交叉路口之三角窗騎樓內休息，系爭車
    輛車子係熄火靜止狀態，但當時於大灣東路上設路障攔檢之
    警察看見係爭車輛，即行走了約數十公尺，叫醒異議人要進
    行酒測，當時異議人陳述其並非行進間之車輛，飲酒後於車
    內休息，此事異議人亦有電告友人，有通聯紀錄可資証明，
    執勤警員即告知異議人若不配合即行開立6萬元之罰單，異
    議人始配合之，異議人並無酒後駕車，為此，請求請求撤銷
    原處分等語。
三、按汽車駕駛人，駕駛汽車經測試檢定酒精濃度超過規定標準
    者，處新臺幣1萬5千元以上6萬元以下罰鍰，並當場移置保
    管該汽車及吊扣其駕駛執照1年。道路交通管理處罰條例第
    35條第1項第1款定有明文。
四、經查：
（一）異議人於上開時、地駕車，遭警施以酒精測試，測得酒精
      濃度值高達每公升0.71毫克（MG/L），超過標準值為每公
      升0.25毫克（MG/L），有臺南縣警察局96年10月30日南縣
      警交字第M00000000號舉發違反道路交通管理事件通知單1
      份附卷可稽。
（二）異議人雖抗辯稱於上開時、地，在騎樓休息，並無飲用酒
      類後駕車之違規行為云云，然異議人於上揭時、地，有飲
      酒後超過標準值駕車之行為，業據異議人於96年10月31日
      在台南縣永康分局龍潭派出所調查詢問時，自陳：「我於
      96 年10月23日23時許，喝酒結束要回家，我由仁德鄉往
      永康市方向，我由仁德鄉○○路○段的碳烤店出發由南往
      北往永康市○○路○段方向開車，經過該路口我發現前方
      有警方路檢，我將車子停於台南縣永康市○○○○段與大
      鵬東路口，遭警方攔查的。」等語在卷（參台南縣警察局
      永康分局南縣永警偵字第0961002992號刑案偵查卷宗第2
      頁至第3頁）；又本案之執勤員警於96年10月30日23時20
      分在永康市○○路○段與大灣東路口執行取締酒後駕車路
      檢勤務，發現異議人駕駛上開自小客車，沿永大一路南往
      北行駛，遇前方設有路檢點，即將車輛停放於該處路口，
      亦有台南縣警察局永康分局96年12月10日南縣永警五字第
      0960023020號函1份附卷可參；又異議人亦因上開時、地
      有飲用酒類超過標準值後駕車之行為，觸犯刑法第185條
      之3酒後駕車罪嫌，經檢察官聲請以簡易判決處刑，遭本
      院以96年度交簡字第3639號判決處罰金新台幣5,0000元，
      如易服勞役，以新台幣1,000元折算一日確定在案，亦有
      上開刑事判決及異議人之台灣高等法院被告前案紀錄表1
      份附卷可參，因此，移送機關指稱異議人有上開違規情事
      ，堪予認定。
五、綜上所述，異議人於前揭時、地有飲用酒類超過標準值每公
    升0.25毫克（MG/L）仍駕車之違規事實，應堪認定。則移送
    機關據以援引道路交通管理處罰條例第35條第1項第1款及違
    反道路交通管理事件統一裁罰標準表之規定，裁處異議人罰
    鍰新台幣45,000元，及吊扣駕駛執照12個月等處分，核無違
    誤或不當，本件異議為無理由，應予駁回。
六、至於雖95年2月5日生效之行政罰法第26條第1項規定：一行
    為同時觸犯刑事法律及違反行政法上義務規定者，依刑事法
    律處罰之。但其行為應處以其他種類行政罰或得沒入之物而
    未經法院宣告沒收者，亦得裁處之。究其立法目的，一行為
    同時觸犯刑事法律及違反行政法上義務規定時，由於刑罰與
    行政罰同屬對不法行為之制裁，而刑罰之懲罰作用較強，故
    依刑事法律處罰，即足資警惕時，實無一事二罰再處行政罰
    之必要。然按交通法庭認為聲明異議有理由或聲明異議雖無
    理由而原處分不當或違法者，應以裁定將原處分「經聲明異
    議部分撤銷」，並自為裁定，道路交通案件處理辦法第20條
    前段定有明文。查：異議人上開飲用酒類超過標準值每公升
    0.25毫克（MG/L）仍駕車之違規行為，雖業經法院處以刑事
    法律之處罰，已如前述，惟本件移送機關對異議人所處之上
    開行政罰，雖有一事二罰之情形，然因異議人就此未聲明異
    議，本院依上開規定，自無權將原處分撤銷，併此敘明。
七、據上論斷，應依道路交通管理處罰條例第87條第2項、道路
    交通案件處理辦法第19條，裁定如主文。
中    華    民    國    97    年    7     月    23    日
                      交通法庭  法  官  陳淑勤
以上正本證明與原本無異。
如不服本裁定應於送達後5日內向本院提出抗告狀。
                                書記官  陳金堂
中    華    民    國    97    年    7     月    23    日


司法院資訊處製作；財團法人民間司法改革基金會備份。
